臺灣新北地方法院三重簡易庭小額民事判決
111年度重小字第2539號
原      告  齊偉智  
被      告  何佩倫  
上列當事人間請求返還押租金等事件，本院於民國111年10月20
日言詞辯論終結，判決如下：
　　主　    文
一、原告之訴駁回。
二、訴訟費用由原告負擔。
    事實及理由
一、原告主張：
　㈠原告與被告母親即訴外人何燕燕（下稱何燕燕）及訴外人游
    啟宏（下稱游啟宏），共同合夥經營址設新竹市○區○○路000
    號之火鍋店生意而成立越公公企業社（統一編號：00000000
    ，下稱系爭火鍋店），嗣因與何燕燕彼此理念不同，原告於
    同年3月31日退出合夥，並將股權無償轉讓與被告，惟附帶
    條件即被告須按股權退讓返還店租金新臺幣（下同）59,486
    元。詎被告藉故拖延，迄尚積欠原告28,052元未還（計算式
    ：押金59,486元－原告保管營業額39,217元－3月份薪資5,275
    元－代繳3月份營業稅2,508元＝28,052元），屢經催討，仍未
    給付。為此，爰依合夥法律關係，提起本訴。
  ㈡對被告答辯之陳述：我所請求金額為店租押金、薪資、三月
    份營業稅我代繳部分。4月1日起被告為系爭火鍋店負責人。
    證據如我EXCEL表。兩造無合資契約，本於誠信原則，我們
    用LINE達成協議的。另者，被告如無合夥關係，為何錢會匯
    款到我戶頭？這也是跟被告母親何燕燕談妥，一月初就已經
    在合作了，LINE對話都已經說明合夥關係，無合夥為何出資
    、為何有單據、如何得到該店。
  ㈢聲明：被告應給付原告28,052元。
二、被告則以：
　㈠原告起訴狀中，未說明其請求權基礎為何。另被告否認原告
    前就越公公企業社有合夥出資之事實，且對於原告所主張之
    計算基準等未見原告提出客觀證據以實其說，自應由原告負
    舉證責任。　
　㈡伊個人沒有跟原告合夥，匯款只是因為伊媽媽何燕燕跟原告
    有合夥關係。
　㈢聲明：請求駁回原告之訴。　
三、本院之判斷：　　
　㈠按當事人主張有利於己之事實者，就其事實有舉證之責任。
    民事訴訟法第277條前段定有明文。又民事訴訟如係由原告
    主張權利者，應先由原告負舉證之責，若原告先不能舉證，
    以證實自己主張之事實為真實，則被告就其抗辯事實即令不
    能舉證，或其所舉證據尚有疵累，亦應駁回原告之請求（最
    高法院17年上字第917號判例意旨）。次按稱合夥者，謂二
    人以上互約出資以經營共同事業之契約，民法第667條第1項
    定有明文。申言之，合夥之成立，必以合夥人之間有互約出
    資為前提要件，否則即難認定有合夥關係之成立。又合夥關
    係之判斷係以當事人有無約定出資經營共同事業為據，非徒
    以商業或事業登記之形式為憑。
　㈡本件原告主張合夥之事實，固提出營收及欠款明細表、POS現
    金交接表及通訊軟體LINE對話截圖、讓渡證明書、簽收單、
    免用統一發票收據、銷貨單、估價單等件為據。惟查，依原
    告主張及卷附資料，被告並未主張或舉證與原告有互約出資
    之行為，此與合夥關係成立之要件有間，已難認定兩造間有
    合夥關係存在。且系爭火鍋店既係原告與被告母親何燕燕及
    游啟宏共同出資經營之事實，亦為被告所不爭執，則縱使系
    爭火鍋店以被告為登記之名義負責人，然合夥關係仍僅存在
    於原告、何燕燕與游啟宏三人之間，自難僅憑被告曾代其母
    何燕燕與原告聯繫系爭火鍋店相關事宜，或代何燕燕匯款至
    原告帳戶等情，即遽認被告亦為系爭火鍋店之合夥人。
　㈢準此，系爭火鍋店既為原告與被告母親何燕燕及游啟宏共同
    出資經營，合夥關係存在於上開三人之間，則原告主張被告
    應本於合夥法律關係給付原告28,052元之合夥事業相關款項
    ，在法律上顯屬無據，應予駁回。　
四、綜上所述，原告依合夥法律關係，請求被告給付28,052元，
    為無理由，應予駁回。
五、本件事證已臻明確，兩造其餘攻擊防禦方法及所舉證據，核
    與本件判決結果無影響，爰不一一論述。
六、訴訟費用之負擔：民事訴訟法第78條。　　
中　　華　　民　　國　　111 　年　　11　　月　　17　　日
　　　　　　　　　三重簡易庭  法  官  王凱俐
以上為正本係照原本作成。
對於本件判決如有不服，應於收受送達後20日內向本院提出上訴
書狀，上訴於本院合議庭，並按他造當事人之人數附具繕本。當
事人之上訴，非以判決違背法令為理由不得為之，上訴狀應記載
上訴理由，表明下列各款事項：
（一）原判決所違背之法令及其具體內容。
（二）依訴訟資料可認為原判決有違背法令之具體事實。
如未於上訴後20日內補提合法上訴理由書，法院得逕以裁定駁回
上訴。
中　　華　　民　　國　　111 　年　　11　　月　　17　　日
　　　　　　　　　　　　　　　書記官　李采錡